# 请教陈版主关于减值后固定资产剩余价值摊销问题

提问人：dreammwey 时间：2020-09-10 15:11:00
你好，陈老师，实务操作中遇到如下事项：A公司于 2019 年年底收到政府下发的地块预征收通知后停产，后续不再生产，相关生产设备均不再移动、出售，待正式征迁后以废铁废钢方式处理生产设备，截止 2020 年 9 月尚未签订征迁协议，征迁协议实际签订时间无法预计。公司于 2019 年底对生产设备计提减值准备，生产设备期末余额 244 万，计提减值 160 万后预计可变现净值 84 万，相应生产设备净残值为 54 万。生产设备中最晚摊销完毕的时间为 2025 年 12月。
问题 1 ：停产后不再继续使用、后续也不再出售的生产设备属不属于准则规定的提前报废的固定资产？该部分固定资产剩余未计提折旧部分是否需要在 2019 年年底一次性充分补提？
问题 2 ：若问题 1 所述事项不成立，可变现净值 84 万与净残值 54 万差异 30 万是否在剩余年度进行摊销？剩余摊销年度如何确定？

回答人：chenyiwei
由于截至 2019 年末已经停产且不会再复产，已确定这些机器设备将以废铁方式处置，故应在停产之日将其账面价值转入固定资产清理，不再计提折旧。如果账面价值高于预计可收回金额（即作为残料变卖的预计收入减去清理、拆卸费用、相关交易税费）的，则就其差额一次性计提减值准备。如果预计可收回金额高于原先的预计净残值的，则对预计净残值进行会计估计变更处理。预计可收回金额与原预计可变现净值之间的差额不再补提折旧。